

# Барашкин Андрей Дмитриевич

Telegram @Andrei\_Barashkin — предпочитаемый способ связи +7 (950) 5421863 abarashkin@icloud.com Проживает: Екатеринбург

Гражданство: Россия

## **Product/Project Manager**

## Обо мне

4 года опыта запуска продуктовых фич в B2B/B2C SaaS-решениях.

Веду продукт от выявления клиентских потребностей до релиза и анализа влияния. Руководил кросс-функциональными командами в роли фича-лида. Реализовывал решения, которые повышали удержание, вовлечённость и лояльность пользователей. Объединяю опыт бизнес-аналитики и технической экспертизы для создания решений с измеримым влиянием на продуктовые и бизнес-показатели.

## Ключевые достижения

- Проанализировал потребность и реализовал функцию предварительного создания опросов для встреч используется в 33% случаев, что повысило вовлечённость участников.
- Настроил сбор метрик по клиентским REST API-запросам, что позволило приоритизировать автотесты и улучшить стабильность API.
- Разработал API для выгрузки метрик активности (25 000+ вызовов в день), что помогло сохранить ключевого enterprise-клиента.
- Решил критичную проблему безопасности продукта без потери пользовательской ценности решение развилось и стало УЦП продукта.
- Добавил поддержку повторяющихся встреч через интерфейс и API сейчас 4% всех созданных встреч повторяющиеся.
- Провёл исследование и реализовал вместе с командой MVP корпоративной телефонии для клиента, обеспечив единую точку коммуникации для пользователей и сохранение ключевого enterprise-клиента.

# Опыт работы

СКБ Контур / Толк — системный/бизнес аналитик

Апрель 2023 — настоящее время | B2B SaaS-платформа для онлайн-коммуникаций

#### Исследование:

Проводил cusdev-интервью, анализировал обращения в поддержку и продуктовые метрики для выявления пользовательских потребностей и проблем.

#### Решение:

Формулировал JTBD, user stories, описывал AS-IS / TO-BE сценарии, согласовывал технические ограничения и этапы разработки (MVP и далее). Балансировал между кастомными клиентскими запросами и общей продуктовой стратегией.

#### Реализация:

Участвовал в планировании, декомпозиции задач для frontend, backend, design, QA. Проводил релизы, демо и собирал обратную связь.

#### Аналитика:

Настроил дашборды в Redash, формулировал метрики и анализировал влияние фич на продукт. Проводил А/В и коридорные тесты.

## Работа с командой:

Организовывал кросс-функциональную работу, проводил синхронизации, планировал релизы, улучшал процессы оценки и описания задач.

## Nopaper (000 «АКОММЕРС») — Системный аналитик

Октябрь 2021 — Апрель 2023 | Мобильное приложение для электронного документооборота

- Описал и реализовал сценарии интеграции с приложением через АРІ
- Реализовал пользовательские сценарии в мобильном приложении
- Поддержал обратную совместимость со сценариями интеграций порарег 1.0
- Создал демонстративные версии сценариев интеграций с визуализацией в веб интерфейсе для демонстрации клиентам

## RYDLAB — Младший менеджер проектов

Сентябрь 2021 — Февраль 2022 | Интеграция бизнеса с ERP Odoo

- Анализ возможностей интеграции бизнеса клиента с ERP Odoo.
- Разработка сайта для предоставления информации по системе Odoo.

## Навыки

Soft skills: коммуникация, управление командой, критическое мышление, работа в условиях неопределённости

Product: Roadmap, Job Stories, Backlog, CJM, TO-BE/AS-IS

Процессы: Scrum, Kanban, оценка задач, MVP-декомпозиция

Аналитика: A/B-тесты, ClickHouse, Redash, SQL, plantUML, BPMN

Инструменты: Jira, Confluence, Miro, Figma

Технологии: REST API, Swagger, Postman, MongoDB (чтение), PostgreSQL

UX:Custdev интервью, коридорные тесты, конкурентный анализ, прототипирование

## Образование

УрФУ им. Б.Н. Ельцина, Институт радиоэлектроники и информационных технологий Специальность «Радиотехника», 2021

#### Языки

Русский — родной

Английский — В1, продолжаю обучение до В2